臺灣高等法院交通事件裁定　　　　　　 94年度交抗字第976號
抗　告　人　　甲○○　59歲.
上列抗告人因違反道路交通管理處罰條例案件，不服臺灣臺北地
方法院中華民國94年12月12日所為裁定（94年度交聲字第1091號
），提起抗告，本院裁定如下：
    主  文
抗告駁回。
    理  由
一、本件原審裁定意旨略以：
(一)、按汽車不得在禁止臨時停車處所停車（按禁止臨時停車處所
    ，依法當然亦不得停車），道路交通安全規則第112條第1項
    第 1款定有明文；為維護道路交通安全與暢通，公路或警察
    機關於必要時，得就下列事項發布命令：一、指定某線道路
    或某線道路區段禁止或限制車輛、行人通行，或禁止穿越道
    路，或禁止停車及臨時停車，道路交通管理處罰條例第 5條
    第 1款規定甚明。而紅實線設於路側者，係用以禁止臨時停
    車，亦為道路交通標誌標線號誌設置規則第149條所明定。
    次按汽車駕駛人在禁止臨時停車處所停車者，應處新臺幣（
    下同）六百元以上一千二百元以下罰鍰，為道路交通管理處
    罰條例第56條第1項第1款所明文規定。是小型車之駕駛人如
    有在設有紅實線之禁止臨時停車處所停車之違規行為，並於
    舉發通知單上所載之應到案日期前到案聽候裁決，經主管機
    關調查後仍認定其有違反道路交通管理處罰條例之行為者，
    依違反道路交通管理事件統一裁罰基準及處理細則（下稱處
    理細則）第44條第 1項及違反道路交通管理事件統一裁罰基
    準表（下稱基準表）之規定，應處以罰鍰九百元。
(二)、本件異議人即受處分人甲○○於民國 94年9月6日上午9時50
    分許，暨於同年月7日上午9時20分許，將其所有AU─8807號
    自用小客車停放於臺北市大安區○○○路○段161巷 8號前之
    路側劃有紅實線之禁止臨時停車路段，經臺北市停車管理處
    交通助理員以受處分人有違反道路交通管理處罰條例第56條
    第1項第1款之違規行為，分別於上揭日期拍照掣單逕行舉發
    ，經將舉發通知單二紙送達受處分人後，受處分人於應到案
    日期（按原舉發通知單所載應到案日期分別為94年10月12日
    及同年月13日）前之 94年9月12日提出申訴，經原處分機關
    函請原舉發單位臺北市停車管理處再函請臺北市交通管制工
    程處調查結果，仍認受處分人確有前開違規行為，原處分機
    關乃依道路交通管理處罰條例第56條第1項第1款、處理細則
    第44條第1項暨基準表之規定，於 94年10月13日分別以北市
    裁二字第裁22─1AA680108號、22─1AA680022號裁決書各裁
    處受處分人罰鍰九百元在案。
(三)、受處分人聲明異議意旨略以：劃設紅線應有法律依據，超過
    法令依據所劃設之紅線應屬無效。依臺北市交通管制工程處
    （以下簡稱交工處）94年9月27日北市交工規字第094335847
    00號函旨：為基於行人通行順暢之考量，在無騎樓或人行道
    之巷道，原則於大門出入口前劃設等寬禁止臨時停車紅線（
    約為一公尺）等語，本件交工處所劃設之紅線長達十五公尺
    ，超過一公尺部分之紅線應屬無效；又依臺北市政府交通局
    （以下簡稱交通局）94年10月7日北市交一字第09434532400
    號函，其認新生南路1段161巷8號、8號與8號之1共同出入口
    、8號之1所劃設之紅線係該大樓住戶提出申請，並認前揭地
    點8號、8號與8號之1共同出入口、8號之1等三處住戶出入口
    之間相隔頗近，考量禁停標線管理之一致性及避免該兩出入
    口間因停放車輛之部分車體擋到出入口影響住戶進出權益，
    故劃設禁止臨時停車紅線乃將其連續繪設等語，惟新生南路
     1段161巷8號及8號之1均係空戶，無人居住，究竟由何住戶
    提出申請，交通局並未說明，且既然應僅於出入口劃設一公
    尺之紅線，超過一公尺以外劃設之紅線應屬無效，為此聲明
    異議等語。
(四)、經查，受處分人對於將其所有前揭車輛停放於前開處所之事
    實並不爭執，且有臺北市政府停車管理處94年11月11日北市
    停四字第 09439576300號函檢附之舉發採證照片二張附卷可
    稽，惟否認有何違規行為，並以前開情詞置辯。經查，受處
    分人停車之臺北市○○○路○段161 巷8號、8號之1前，係劃
    有紅實線標線之路段，該紅線並為交工處合法列管等情，除
    有前開照片足憑外，並經原舉發單位即臺北市停車管理處函
    詢交工處屬實，有交工處94年9月29日北市交工程字第09433
    621600號函一紙在卷可稽，該處既屬經交通公路主管機關依
    法繪製列管之紅實線路段，則受處分人辯稱該紅線係違法繪
    製云云，已屬無據。至於原僅應於各出入口劃設一公尺之紅
    線，然因前揭三處禁停紅線之間隔僅約一點五至二公尺，如
    車輛利用該紅線之空隙停車，將影響住戶進出權益及造成執
    法上之爭議，故基於行人通行順暢及執法考量，而將前揭三
    處禁停紅線連續繪設，亦據交通局函覆甚明，有附卷之94年
    10月7日北市交一字第09434532400號函一紙可按。受處分人
    辯稱既然應僅於出入口劃設一公尺之紅線，則應已考量住戶
    進出權益及行人通行順暢，其所延長增劃之紅線已影響他人
    停車之權益云云，顯對交工處前開函文意旨有所誤解，所辯
    自不足採。又前揭路段既經劃設紅線，交通用路人即應受該
    禁止停車標線設置之限制，並應遵守之，不因該紅線之劃設
    究係因民眾申請或主管機關依職權而為，而有所不同，受處
    分人辯稱臺北市○○○路 ○段161巷8號及8號之1均係空戶，
    無人居住，究竟由何住戶提出申請，交通局並未說明云云，
    自亦不足據為解免其違規責任之理由。本件事證明確，受處
    分人前述違規行為堪以認定。
(五)、綜上所述，受處分人確有先後二次在禁止臨時停車處所停車
    之違規行為，並均於應到案日期前提出申訴，從而原處分機
    關依道路交通管理處罰條例第56條第1項第1款、處理細則第
    44條第1項暨基準表之規定，於94年10月13 日分別以北市裁
    二字第裁22─1AA680108號、22─1AA680022號裁決書裁處受
    處分人罰鍰各九百元，經核均無違誤。本件受處分人之異議
    為無理由，自應將其異議駁回。
二、抗告意旨略以：
(一)、路段紅線應有法律依據，超過法令依據，所劃設之紅線應屬
    無效：
    依台北市交通管制工程處94年9月27日北市交工規字第09433
    584700號函說明二後段「一般公寓、大樓大門出入口，基於
    行人通行順暢之考量，在無騎樓或人行道之巷道，原則於大
    門出入口前劃設等寬禁止臨時停車紅線（約為一公尺）」。
    既然法有明文規定一公尺（其實遍查交通安全規則，及交通
    處罰條例，並無此規定），就應依法辦理劃設一公尺之臨時
    禁止停車紅線，不可無限上綱劃設十幾公尺以上，顯然違反
    法律之權限。
(二)、據台北市交通局北市交一字第09434532400號說明三後段「
    至於原應僅於各出入口，劃設1公尺之紅線，然因前揭3處禁
    停紅線之間隔僅約1.5─2公尺，如車輛利用該紅線之空隙停
    車，將影響住戶進出權益及造成執法上之爭議，故基於行人
    通行順暢及執法考量而將前揭 3處禁停紅線連續繪設, 爰尚
    無疑義。」如上所述云成立，那何必有 1公尺之規範。全台
  　北市○路段巷道皆應可依上述推論劃設禁止停車紅線，路邊
    巷道皆不可停車云云。
三、本院查抗告人所提出之抗告理由，與其向原審交通法庭聲明
    異議時，所援引之理由大致相同，而上開聲明異議所執之理
    由並無可採，業經原審裁定詳予批駁在案，茲不贅述。且本
    院經核原審裁定就認定抗告人確有在劃有紅實線標線之路段
    停車之事實，及其違規停車之行為，應受何種交通法規之處
    罰，因認抗告人之聲明異議為無理由，而予駁回，已詳其
    所憑之依據，認事用法均無不合。茲抗告人仍執其聲明異議
    時所持之理由提起抗告，指摘原審裁定不當，核非可採，其
    抗告為無理由，應予駁回。
四、據上論斷，應依道路交通案件處理辦法第26條、刑事訴訟法
    第412條，裁定如主文。
中　　華　　民　　國　　94　　年　　12　　月　　30　　日
                  交通法庭審判長法　官　葉　騰　瑞
　　　　　　　　　　　　　  　  法　官　莊　明　彰
　　　　　　　　　　　　　　    法　官　黃　俊　明
以上正本證明與原本無異。
不得再抗告。
                                書記官　初　玲　玲
中　　華　　民　　國　   95  　年　 　1　　月　　3　　日
